【裁判字號】    97,訴,786
【裁判日期】    970620
【裁判案由】    毒品危害防制條例
【裁判全文】
臺灣板橋地方法院刑事判決               97年度訴字第786號
公  訴  人  臺灣板橋地方法院檢察署檢察官
被      告  甲○○
上列被告因違反毒品危害防制條例案件，經檢察官提起公訴（九
十七年度毒偵字第一七○號），被告於準備程序中就被訴事實為
有罪之陳述，本院合議庭裁定由受命法官獨任行簡式審判程序，
判決如下：
    主  文
甲○○施用第一級毒品，累犯，處有期徒刑玖月，扣案之第一級
毒品海洛因壹包（淨重壹點零公克）沒收銷燬之，針筒貳支沒
收；又施用第二級毒品，累犯，處有期徒刑伍月。應執行有期徒
刑壹年，扣案之第一級毒品海洛因壹包（淨重壹點零公克）沒
收銷燬之，針筒貳支沒收。
    事  實
一、甲○○前因施用毒品案件，經臺灣臺南地方法院以八十八年
    度毒聲字第六六五號裁定送觀察勒戒後，認有繼續施用傾向
    ，復經同院以八十八年度毒聲字第一一三六號裁定施以強制
    戒治，因戒治情況良好，經同院以八十八年度毒聲字第二四
    八七號裁定停止戒治，於民國八十八年九月三日釋放出所，
    嗣經同院以八十八年度毒聲字第三八五三號裁定撤銷上開停
    止戒治裁定，入所執行後於八十九年十月九日強制戒治期滿
    執行完畢釋放，並由臺灣臺南地方法院檢察署檢察官以八十
    九年度戒毒偵字第六五六號為不起訴處分確定；復因施用毒
    品案件，經本院以九十一年度毒聲字第五九六號裁定施以強
    制戒治，並經檢察官提起公訴，強制戒治部分，因戒治情況
    良好，經本院以九十二年度毒聲字第二二○三號裁定停止戒
    治，於九十二年七月二十九日釋放出所，並於同年九月八日
    強制戒治期滿執行完畢，起訴部分經本院以九十一年度訴字
    第五九○判決判處應執行有期徒刑十月確定，甫於九十三年
    八月九日縮刑期滿執行完畢（構成累犯）。詎仍不知悔改，
    竟於上開最末次強制戒治執行完畢後五年內，復基於施用第
    一級毒品海洛因及第二級毒品甲基安非他命之犯意，於九十
    六年十二月十六日及同年月十九日，在臺北縣板橋市○○路
    不詳友人住處，以鋁箔紙包裹甲基安非他命燒烤後吸食其煙
    霧及將海洛因摻水置入針筒後注射入體內之方式，分別施用
    第二級毒品甲基安非他命及第一級毒品海洛因各一次。嗣於
    九十六年十二月十九日二十三時許，在臺北縣板橋市○○路
    一段八七巷六八號前為警查獲，並扣得其所有之海洛因一包
    （淨重一點三○公克）、針筒二支等物。
二、案經臺北縣政府警察局板橋分局報告臺灣板橋地方法院檢察
    署檢察官偵查起訴。
    理  由
一、訊據被告甲○○對於上開施用第一、二級毒品海洛因及甲基
    安非他命之犯行，於本院審理中坦承不諱，其為警採集尿液
    送驗，呈海洛因代謝物嗎啡、甲基安非他命陽性反應，有臺
    北縣政府警察局板橋分局偵辦毒品危害防制條例案被移送人
    姓名及代碼對照表、臺灣檢驗科技股份有限公司九十七年一
    月三日出具之編號ＣＨ／二○○七／Ｃ○八七○號濫用藥物
    檢驗報告各一紙在卷可參；扣案之白色粉末一包經送鑑定，
    淨重一點三○公克，含第一級第六項毒品海洛因成分，有法
    務部調查局九十七年一月十五日調科壹字第○九七二三○○
    四一六○號鑑定書附卷可憑，是被告自白核與事實相符，其
    確有施用第一、二級毒品之犯行。又被告前因施用毒品案件
    ，經本院以九十一年度毒聲字第五九六號裁定施以強制戒治
    ，並經檢察官提起公訴，強制戒治部分，因戒治情況良好，
    經本院以九十二年度毒聲字第二二○三號裁定停止戒治，於
    九十二年七月二十九日釋放出所，並於同年九月八日強制戒
    治期滿執行完畢等情，有臺灣高等法院被告前案紀錄表在卷
    可稽，被告於強制戒治執行完畢釋放後五年內，再犯本件施
    用毒品犯行，洵堪認定。
二、按海洛因、甲基安非他命分別經毒品危害防制條例列為第一
    、二級毒品，不得施用、持有，核被告甲○○所為，係犯毒
    品危害防制條例第十條第一項之施用第一級毒品罪、同條第
    二項之施用第二級毒品罪。被告施用前、後持有毒品之低度
    行為，應為施用之高度行為所吸收，均不另論罪。被告所犯
    上開二罪名，犯意各別，行為互殊，應予分論併罰。被告有
    事實欄所述之犯罪暨執行情形，有臺灣高等法院被告前案紀
    錄表一份可參，其受徒刑之執行完畢後五年以內故意再犯本
    件有期徒刑以上之二罪，為累犯，均依刑法第四十七條第一
    項規定加重其刑。爰審酌被告前經觀察、勒戒及強制戒治，
    猶萌施用毒品犯意，漠視法令之禁制，恣意濫用毒品，兼衡
    其施用毒品動機、手段、犯後坦承犯行、施用毒品戕害個人
    身心等一切情狀，量處如主文所示之刑，並定應執行之刑。
    扣案之海洛因一包（淨重一點三○公克）為查獲之第一級毒
    品，不問屬於犯人與否，依毒品危害防制條例第十八條第一
    項前段沒收銷燬之（包裝上開毒品之包裝袋，其與毒品於物
    理外觀上附合而難予析離，且如強予析離至完全無殘渣留存
    ，將耗費相當之時間、人力與經費，於經濟上顯無實益，是
    依社會一般通念，堪認該包裝袋已與查獲之毒品結合成為一
    體而無從強加析離，是上開毒品既屬毒品危害防制條例十八
    條第一項前段所規定之違禁物，其外包裝袋自亦應併予沒收
    銷燬之）；另扣案之針筒二支，係被告所有供施用第一級毒
    品海洛因所用之物，且非專供施用毒品之器具，依刑法第三
    十八條第一項第二款規定沒收之。
據上論斷，應依刑事訴訟法第二百七十三條之一第一項、第二百
九十九條第一項前段，毒品危害防制條例第十條第一項、第二項
、第十八條第一項前段、第二十三條第二項，刑法第十一條前段
、第四十七條第一項、第五十一條第五款、第三十八條第一項第
二款，判決如主文。
本案經檢察官顏妃琇到庭執行職務。
中    華    民    國    97    年    6     月    20    日
                  刑事第八庭    法  官      絲鈺雲
上列正本證明與原本無異。
如不服本判決，應於判決送達後十日內敘明上訴理由，向本院提
出上訴狀（應附繕本），上訴於臺灣高等法院。
                                書記官      周玉茹
中    華    民    國    97    年    6     月    23    日
附錄本案論罪科刑法條全文：
毒品危害防制條例第十條
施用第一級毒品者，處六月以上五年以下有期徒刑。
施用第二級毒品者，處三年以下有期徒刑。


司法院資訊處製作；財團法人民間司法改革基金會備份。
